臺灣臺北地方法院刑事判決
110年度侵訴字第26號
公  訴  人  臺灣臺北地方檢察署檢察官
被      告  傅宇豪



選任辯護人  楊俊鑫律師
上列被告因妨害性自主罪案件，經檢察官提起公訴（109 年度偵
字第9575號），被告於準備程序中就被訴事實為有罪陳述，經告
知簡式審判程序之旨，並聽取當事人之意見後，經本院合議庭裁
定由受命法官獨任行簡式審判程序，本院判決如下：
    主  文
傅宇豪犯強制猥褻罪，處有期徒刑陸月，如易科罰金，以新臺幣
壹仟元折算壹日。緩刑貳年，緩刑期間付保護管束，並應於本判
決確定後陸個月內，接受法治教育貳場次。
    事實及理由
一、被告傅宇豪所犯係死刑、無期徒刑、最輕本刑為3 年以上有
    期徒刑以外之罪，被告於本院準備程序中就被訴事實為有罪
    之陳述，經告知簡式審判程序之旨，並聽取檢察官、被告、
    辯護人之意見後，本院認無不得或不宜改依簡式審判程序進
    行之處，依刑事訴訟法第273 條之1 第1 項、第284 條之1 
    ，裁定進行簡式審判程序，是本件之證據調查，依同法第27
    3條之2 規定，不受同法第159 條第1 項、第161 條之2 、
    第161 條之3 、第163 條之1 及第164 條至第170 條規定之
    限制，合先敘明。
二、按行政機關、司法機關及軍法機關所製作必須公示之文書，
    不得揭露被害人之姓名、出生年月日、住居所及其他足資識
    別被害人身分之資訊，性侵害犯罪防治法第12條第2 項定有
    明文。性侵害犯罪防治法所稱「性侵害犯罪」，係指觸犯刑
    法第221 條至第227 條、第228 條、第229 條、第332 條第
    2 項第2 款、第334 條第2 項第2 款、第348 條第2 項第1
    款及其特別法之罪。另性侵害犯罪防治法第12條所定其他足
    資識別被害人身分的資訊，包括被害人照片或影像、聲音、
    住址、親屬姓名或其關係、就讀學校與班級或工作場所等個
    人基本資料，性侵害犯罪防治法施行細則第6 條亦有明文。
    查本件必須公示之判決書，為避免被害人之身分遭揭露，依
    上開規定，對於被害人之姓名、年籍資料均以代號稱之，合
    先敘明。
三、本件犯罪事實及證據，除犯罪事實欄一、第3行「星據點復
    興館」應更正為「星聚點復興館」，證據部分補充「被告傅
    宇豪於本院準備程序中及審理時之自白」外，餘均引用附件
    起訴書之記載。
四、論罪科刑：
（一）核被告所為，均係犯刑法第224 條之強制猥褻罪。被告前
      因公共危險案件，經本院以105年度交簡字第343號判決判
      處有期徒刑2月確定，於民國105年5月10日易科罰金執行
      完畢等情，有臺灣高等法院被告前案紀錄表在卷可稽。是
      被告於有期徒刑執行完畢後，5年內故意再犯有期徒刑以
      上之罪，固為累犯。然本院審酌本案所犯強制猥褻罪，與
      其前案公共危險罪，兩者罪質、犯罪手法與態樣並不相同
      ，依司法院釋字第775號解釋意旨，認此部分尚無依刑法
      第47條第1項加重其最低本刑之必要。
（二）爰以行為人之責任為基礎，審酌被告未能尊重告訴人A女
      之身體自主權，為滿足一己性慾，對告訴人為強制猥褻行
      為，使告訴人心靈受創非輕，所為實非足取，惟念及被告
      於本院審理中坦承犯行，並與告訴人達成調解，賠償告訴
      人新臺幣（下同）40萬元，有本院調解程序筆錄在卷可憑
      （本院卷二第65至67頁），另考量本件被告強制猥褻之手
      段方式、行為態樣，兼衡被告自陳大學在學中、並從事海
      空運承攬業、須扶養外公及父母之家庭生活狀況等一切情
      狀，量處如主文所示之刑，並諭知如易科罰金之折算標準
      。
（三）按刑法第74條第2款所稱「5年以內」未曾受有期徒刑以上
      刑之宣告，應以後案宣示判決之時，而非以後案犯罪之時
      ，為其認定之基準；即後案「宣示判決時」既已逾前案有
      期徒刑執行完畢或赦免後5年以上，雖後案為累犯，但累
      犯成立之要件與宣告緩刑之前提要件（即刑法第74條第1
      款、第2款所示之情形)本不相同，且法律亦無限制累犯不
      得宣告緩刑之規定。故成立累犯者，若符合緩刑之前提要
      件，經審酌後，認其所宣告之刑以暫不執行為適當者，仍
      非不得宣告緩刑（最高法院92年度第18次刑事庭會議決議
      可供參照）。而查被告前雖因公共危險案件，於105年5月
      10日執行完畢而構成累犯，惟迄本案宣判時止，被告於5
      年以內未曾再因故意犯罪受有期徒刑以上之宣告，此有臺
      灣高等法院被告前案紀錄表在卷為憑，其因一時輕率失慮
      ，而罹刑典，且犯後已坦承犯行，深表悔悟之意，並已與
      告訴人達成調解，再參酌告訴人調解時表示之意見（見本
      院卷二第69頁調解紀錄表），堪認被告經此偵、審程序及
      科刑教訓後，應當知所警惕，信無再犯之虞，前開所宣告
      之刑以暫不執行為適當，爰依刑法第74條第1項第2款之規
      定，宣告被告緩刑2年，以啟自新。又考量被告因法治觀
      念不足而為本件犯行，為培養被告正確法治觀念，依刑法
      第74條第2項第8款規定，命被告應於本判決確定後6個月
      內接受法治教育輔導2場次，併依刑法第93條第1項第1款
      、第2款規定，諭知被告於緩刑期間付保護管束，俾予適
      當追蹤及輔導，以符合緩刑目的。倘被告違反上開所定負
      擔情節重大，足認原宣告之緩刑難收其預期效果，而有執
      行刑罰之必要，依刑法第75條之1第1項第4款規定，得撤
      銷緩刑之宣告，附此敘明。
據上論斷，應依刑事訴訟法第273 條之1 第1 項、第299 條第1
項前段、第310 條之2 、第454 條第2 項，判決如主文。
本案經檢察官江文君提起公訴，檢察官郭昭吟到庭執行職務
中　　華　　民　　國　　110 　年　　11　　月　　11　　日
　　　　　　　　　刑事第四庭  法　官　許芳瑜
以上正本證明與原本無異。 
如不服本判決應於收受送達後20日內向本院提出上訴書狀，並應
敘述具體理由；其未敘述上訴理由者，應於上訴期間屆滿後20日
內向本院補提理由書（均須按他造當事人之人數附繕本）「切勿
逕送上級法院」。告訴人或被害人如對於本判決不服者，應具備
理由請求檢察官上訴，其上訴期間之計算係以檢察官收受判決正
本之日期為準。因疫情而遲誤不變期間，得向法院聲請回復原狀
。
                  　　　　　  書記官  呂欣穎
中　　華　　民　　國　　110 　年　　11　　月　　12　　日
附錄本案論罪科刑法條全文：
中華民國刑法第224條
對於男女以強暴、脅迫、恐嚇、催眠術或其他違反其意願之方法
，而為猥褻之行為者，處六月以上五年以下有期徒刑。

附件：
臺灣臺北地方檢察署檢察官起訴書
                                     109年度偵字第9575號
　　被　　　告　傅宇豪　男　25歲（民國00年0月0日生）
　　　　　　　　　　　　住臺北市○○區○○○路0段00巷00                           號0樓
　　　　　　　　　　　　國民身分證統一編號：Z000000000號
　　選任辯護人　楊俊鑫律師
上列被告因強制猥褻案件，已經偵查終結，認應提起公訴，茲將
犯罪事實及證據並所犯法條分敘如下：
　　　　犯罪事實
一、傅宇豪與代號AW000-A109060女子（下稱A女，真實姓名年籍
    均詳如卷附對照表）於民國109年2月19日凌晨1時許，各自
    隨友人前往臺北市○○區○○○路00號之「星據點復興館」
    飲酒唱歌，席間傅宇豪與A女擲玩骰子遊戲，A女玩輸傅宇豪
    。迨同日2時32分許，A女離開包廂前往廁所，傅宇豪則趁機
    跟隨在後，明知當時A女已酒醉，走路搖晃不隱，意識及抵
    抗能力顯著降低，猶自A女後方拉住A女衣領，隨後又勾住A
    女肩膀，將A女帶進廁所。進入廁所後，傅宇豪對A女稱剛才
    輸的要還，A女回稱不知道怎麼還，傅宇豪即強行將A女的手
    拉近其生殖器，並稱：「不然妳幫忙我」，A女一再表示拒
    絕同時開始哭泣，傅宇豪仍基於強制猥褻之故意，利用A女
    酒後意識及抵抗能力顯著降低、受困於廁所內無法脫身、且
    遭強索還債、恐懼對方會有其他侵犯等情狀，違反A女之意
    願，強迫A女為其手淫至射精為止，而強制猥褻A女得逞，事
    後A女始得離開廁所。
二、案經A女訴由臺北市政府警察局松山分局報告偵辦。
         證據並所犯法條
一、證據清單及待證事實：
編號 證據名稱 待證事實 1 被告傅宇豪之供述 被告於上揭時、地，與告訴人A女前往廁所，被告要求A女為其手淫，A女表示不願對不起男友，被告仍繼續要求；A女為被告手淫之事實。 2 證人即告訴人A女之指證　 全部犯罪事實。 3 內政部警政署刑事警察局109年3月24日刑生字第1090019990號、109年5月4日刑生字第1090038352號鑑定書 告訴人A女長褲採樣，發現有精子細胞，其DNA-STR型別與被告DNA-STR型別相符。 4 現場監視器錄影光碟1片、照片17張 1.告訴人A女於109年2月19日凌晨2時 32分許，由包廂走出，被告跟隨在後，告訴人繞過清潔車，行動不穩，左手臂碰到牆壁後，繼續前行。被告由後方拉住告訴人衣領。 2.同時34分許至35分許，被告勾住告訴人肩膀，進入廁所。 3.同時41分許，告訴人離開廁所，走路搖晃不穩，未能沿直線前進等事實。 
二、核被告所為係，犯刑法第224條強制猥褻罪嫌。
三、依刑事訴訟法第251條第1項提起公訴。
    此　致
臺灣臺北地方法院
中　　華　　民　　國　 110　　年　　2 　　月　　28　　日
                              檢  察  官    江文君
本件正本證明與原本無異
中　　華　　民　　國　 110　　年　　3 　　月　　12　　日
        　　　　　　　　　　　書　記　官    吳恕君

附錄本案所犯法條全文
中華民國刑法第224條
（強制猥褻罪）
對於男女以強暴、脅迫、恐嚇、催眠術或其他違反其意願之方法
，而為猥褻之行為者，處 6 月以上 5 年以下有期徒刑。